【裁判字號】    97,訴,182
【裁判日期】    970227
【裁判案由】    毒品危害防制條例
【裁判全文】
臺灣基隆地方法院刑事判決               97年度訴字第182號
公  訴  人  臺灣基隆地方法院檢察署檢察官
被      告  丙○○
上列被告因毒品危害防制條例案件，經檢察官提起公訴（96年度
毒偵字第2827號），因被告於準備程序中為有罪之陳述，經本院
合議庭裁定由受命法官獨任進行簡式審判程序審理，判決如下：
    主  文
丙○○施用第一級毒品，累犯，處有期徒刑玖月。扣案之第一級
毒品海洛因壹包淨重零點零捌公克，併同無從與之完全析離之分
裝袋壹只，沒收銷燬之，扣案之注射針筒壹支沒收。
    事實及理由
一、本件犯罪事實、證據及應適用之法條，除就證據補充「被告
    於本院中之自白」外，其餘均引用起訴書之記載（如附件）
    。
二、刑之酌科
    本院審酌被告犯罪之動機、曾有多次施用毒品之前科仍不知
    戒除，惟其犯後坦承犯行、所犯乃戕害自己身心健康，尚未
    危及他人等一切情狀，量處如主文所示之刑。
三、沒收
    扣案之白色粉末 1包（為淨重0.08公克），核屬毒品危害防
    制條例所明定列管之第一級毒品海洛因，有法務部調查局鑑
    定書1紙在卷可佐，併同無法與之完全析離之分裝袋1只，應
    依毒品危害防制條例第18條第 1項前段規定，宣告沒收併銷
    燬之。扣案之注射針筒 1支為被告所有供施用海洛因所用之
    物，業據被告自陳在卷，應依刑法第38條第1項第2款宣告沒
    收。
四、據上論斷，應依刑事訴訟法第273條之1第1項、第299條第1
    項前段、第310條之2、第454條，毒品危害防制條例第10條
    第1項、第18條第1項、第23條第2項，刑法第11條前段、第
    47條第1項、第38條第1項第2款，判決如主文。
本案經檢察官甲○○到庭執行職務。
中    華    民    國    97    年    2    月    27    日
                  刑事第三庭法    官 鄭培麗
以上正本證明與原本無異。
對於本件判決如有不服，應於收受送達後10日內，向本院提出上
訴書狀，敘述上訴理由，上訴於臺灣高等法院，並按他造當事人
之人數附具繕本。「切勿逕送上級法院」
中    華    民    國    97    年    2     月    27    日
                            書 記 官  潘端典
附錄論罪法條：
毒品危害防制條例第10條
施用第一級毒品者，處 6 月以上 5 年以下有期徒刑。
施用第二級毒品者，處 3 年以下有期徒刑。
附件：
臺灣基隆地方法院檢察署檢察官起訴書
                                    96年度毒偵字第2827號
    被      告  丙○○  男  38歲（民國○○年○月○○日生）
                        住臺北縣萬里鄉野柳村港西73之1號5
                        樓
                        身分證統一編號：Ｚ000000000號
上列被告因違反毒品危害防制條例案件，業經偵查終結，認為應
提起公訴，茲將犯罪事實及證據並所犯法條分敘如下：
        犯罪事實
一、丙○○前因施用毒品案件，經裁定送觀察、勒戒後，認無繼
    續施用毒品之傾向，於民國91年12月 3日執行完畢釋放出所
    ，並由本署檢察官於91年11月29日，以91年度毒偵緝字第12
    1 號案件為不起訴處分確定。又因施用第一級毒品海洛因案
    件，由本署檢察官提起公訴，經臺灣基隆地方法院於94年5
    月9日，以94年度訴字第183號判決，判處有期徒刑1年10 月
    確定。復因分別施用第一級毒品海洛因及第二級毒品安非他
    命案件，由本署檢察官提起公訴，經臺灣基隆地方法院於94
    年10月3日，以94年度訴字第680號判決，分別判處有期徒刑
    9月、4月，應執行有期徒刑1年確定；上揭2罪接續執行，並
    於96年 1月12日執行完畢。再因施用第一級毒品海洛因案件
    ，由本署檢察官提起公訴，經臺灣基隆地方法院於96年 3月
    19日，以96年度訴字第6號判決，判處有期徒刑6月確定。嗣
    經同院於96年7月25日，以96年度聲減字第642號裁定，減刑
    為有期徒刑3月確定，甫於96年8月15日執行完畢。復又因分
    別施用第一級毒品海洛因及第二級毒品安非他命案件，由本
    署檢察官提起公訴，經臺灣基隆地方法院於96年6月29 日，
    以96年度訴字第 325號判決，判處有期徒刑10月，嗣其不服
    該判決，提起上訴，現經臺灣高等法院以96年度上訴字第43
    580 審理中（尚未判決）。詎其仍不知悔改，於前揭觀察、
    勒戒執行完畢釋放後 5年內，又基於施用第一級毒品海洛因
    之犯意，於96年11月2日上午9時許，在其臺北縣萬里鄉野柳
    村港西73之1號5樓住處，以海洛因倒入注射針筒加水混合注
    射身體方式，非法施用第一級毒品海洛因 1次。嗣於同日下
    午 6時50分許，因形跡可疑，為警在臺北縣萬里鄉野柳村港
    西61號前查獲，並扣得第一級毒品海洛因 1小包（驗餘淨重
    0.08公克）、注射針筒 1支等物，且經警採集其尿液送驗，
    結果呈嗎啡陽性反應，始查悉上情。
二、案經臺北縣政府警察局金山分局報告偵辦。
        證據並所犯法條
一、證據清單及待證事實：
┌──┬────────┬──────────────┐
│編號│證據清單        │待證事實                    │
├──┼────────┼──────────────┤
│一  │被告丙○○於警詢│被告坦承於上揭時、地，有施用│
│    │及偵查中之供述。│第一級毒品海洛因之事實。    │
├──┼────────┼──────────────┤
│二  │臺北縣政府警察局│被告於96年11月2日晚上8時32分│
│    │金山分局毒品危害│經警採集其尿液送驗，結果呈嗎│
│    │防制條例案件被移│啡陽性反應，證明被告於前揭採│
│    │送姓名及代碼對照│尿時間回溯前24小時內之某時許│
│    │表、臺灣檢驗科技│，確有施用第一級毒品海洛因之│
│    │股份有限公司96年│事實。                      │
│    │12月19日濫用藥物│                            │
│    │尿液檢驗報告書各│                            │
│    │1紙。           │                            │
├──┼────────┼──────────────┤
│三  │臺北縣政府警察局│證明扣案之毒品含有第一級毒品│
│    │金山分局查獲涉嫌│海洛因成分之事實。          │
│    │毒品危害防制條例│                            │
│    │案件初步鑑驗報告│                            │
│    │單1份、法務部調 │                            │
│    │查局96年12月28日│                            │
│    │調科壹字第096230│                            │
│    │84850號鑑定書各 │                            │
│    │1份及照片4張。  │                            │
├──┼────────┼──────────────┤
│四  │扣案第一級毒品海│證明被告為施用毒品而持有第一│
│    │洛因1小包（驗餘 │級毒品海洛因及器具之事實。  │
│    │淨重0.08公克）、│                            │
│    │注射針筒1支。   │                            │
├──┼────────┼──────────────┤
│五  │最高法院96年度第│本件被告施用第一級毒品海洛因│
│    │九次刑事庭會議紀│之行為與本署96年度毒偵字第  │
│    │錄。            │693、774號中被告施用第一級毒│
│    │                │品海洛因之行為，不符合接續犯│
│    │                │、集合犯要件，應予一罪一罰。│
├──┼────────┼──────────────┤
│六  │本署91年度毒偵緝│被告有如事實欄所載之施用毒品│
│    │字第121號不起訴 │紀錄。                      │
│    │處分書、94年度毒│                            │
│    │偵字第481號起訴 │                            │
│    │書、94年度毒偵字│                            │
│    │第1703、1771、18│                            │
│    │22號起訴書、95年│                            │
│    │度毒偵字第2297號│                            │
│    │起訴書、96年度毒│                            │
│    │偵字第693、774號│                            │
│    │起訴書、臺灣基隆│                            │
│    │地方法院94年度訴│                            │
│    │字第183號刑事判 │                            │
│    │決、94年度訴字第│                            │
│    │680號刑事判決、 │                            │
│    │96年度訴字第325 │                            │
│    │號刑事判決、本署│                            │
│    │刑案資料查註紀錄│                            │
│    │表、全國施用毒品│                            │
│    │案件紀錄表、法務│                            │
│    │部全國檢察官線上│                            │
│    │查詢刑案人犯在監│                            │
│    │所最新資料報號表│                            │
│    │各1份。         │                            │
└──┴────────┴──────────────┘
二、核被告所為，係違反毒品危害防制條例第10條第1項之施用
    第一級毒品罪嫌。被告因施用第一級毒品而持有海洛因之低
    度行為，應為其施用海洛因之高度行為所吸收，不另論罪。
    又被告有如犯罪事實欄所載之科刑紀錄，有本署刑案資料查
    註紀錄表1份附卷可參，其於有期徒刑執行完畢後，5年內故
    意再犯本件有期徒刑以上之罪，為累犯，請依刑法第47 條
    第1項之規定加重其刑。至扣案第一級毒品海洛因1小包（驗
    餘淨重0.08公克），請依毒品危害防制條例第18條第1項前
    段之規定宣告沒收並諭知銷燬之。另扣案注射針筒1支，為
    被告所有供犯罪所用之物，請依刑法第38條第1項第2款及第
    3項之規定予以宣告沒收。
三、依刑事訴訟法第251條第1項之規定提起公訴。
    此  致
臺灣基隆地方法院
中    華    民    國    97    年    1     月    9     日
                              檢 察 官  乙 ○ ○
本件正本證明與原本無異
中    華    民    國    97    年    1     月    14    日
                              書 記 官  王 建 龍
附所犯法條：
毒品危害防制條例第10條第1項
    施用第一級毒品者，處 6 月以上 5 年以下有期徒刑。


司法院資訊處製作；財團法人民間司法改革基金會備份。
